臺灣新北地方法院民事裁定
110年度消債職聲免字第196號
聲  請  人  黃銘弘  
相  對  人  第一商業銀行股份有限公司

法定代理人  邱月琴  
相  對  人  國泰世華商業銀行股份有限公司

法定代理人  郭明鑑  
代  理  人  王行正  
相  對  人  滙豐（台灣）商業銀行股份有限公司


法定代理人  麥康裕  


相  對  人  聯邦商業銀行股份有限公司


法定代理人  林鴻聯  
代  理  人  吳昶毅  
相  對  人  遠東國際商業銀行股份有限公司

法定代理人  周添財  


相  對  人  永豐商業銀行股份有限公司

法定代理人  陳嘉賢  
代  理  人  呂亮毅  
相  對  人  玉山商業銀行股份有限公司

法定代理人  黃男州  
代  理  人  朱逸君  
相  對  人  台新國際商業銀行股份有限公司

法定代理人  尚瑞強  


相  對  人  中國信託商業銀行股份有限公司


法定代理人  利明献献


相  對  人  良京實業股份有限公司

法定代理人  平川秀一郎



相  對  人  滙誠第一資產管理股份有限公司

法定代理人  莊仲沼  


相  對  人  滙誠第二資產管理股份有限公司

法定代理人  莊仲沼  


相  對  人  富邦資產管理股份有限公司

法定代理人  程耀輝  


相  對  人  明台產物保險股份有限公司

法定代理人  長瀬耕一
相  對  人  勞動部勞工保險局

法定代理人  鄧明斌  
上列聲請人因消費者債務清理事件聲請免責，本院裁定如下：
    主  文
聲請人黃銘弘應予免責。
    理  由
一、按法院裁定開始清算程序後，債務人有薪資、執行業務所得
    或其他固定收入，扣除自己及依法應受其扶養者所必要生活
    費用之數額後仍有餘額，而普通債權人之分配總額低於債務
    人聲請清算前2年間，可處分所得扣除自己及依法應受其扶
    養者所必要生活費用之數額者，法院應為不免責之裁定。但
    債務人證明經普通債權人全體同意者，不在此限；債務人因
    消費者債務清理條例（下稱消債條例）第133條之情形，受
    不免責之裁定確定後，繼續清償達該條規定之數額，且各普
    通債權人受償額均達其應受分配額時，得聲請法院裁定免責
    ，消債條例第133條、第141條第1項分別定有明文。又債務
    人繼續清償達消債條例第133條規定數額，而依消債條例第1
    41條規定聲請法院裁定免責時，法院即無裁量餘地，應為免
    責之裁定（司法院97年度第4期民事業務研究會第15號司法
    院民事廳消債條例法律問題研審小組意見參照）。
二、聲請意旨略以：聲請人前經本院以聲請人符合消債條例第13
    3 條不免責之事由，而以109年度消債職聲免字第95號裁定
    不予免責。聲請人於裁定不予免責後，已向各債權人清償債
    務，總計各債權人之受償額已超過聲請人聲請清算前二年間
    可處分所得扣除自己所必要生活費用之數額新臺幣（下同）
    312,432 元，爰依消債條例第141條規定聲請免責等語。
三、經查：
  ㈠本件聲請人即債務人黃銘弘於民國108 年4 月29日向本院具
    狀聲請清算，經本院以108 年度消債清字第82號裁定自108 
    年12月9 日開始清算程序，嗣經本院司法事務官以108 年度
    司執消債清字第150 號進行清算程序，並於109年6 月11日
    裁定終結清算程序，復經本院以109年度消債職聲免字第95
    號裁定審認聲請人該當消債條例第133條所定不免責事由而
    裁定聲請人不免責確定在案等情，業據本院依職權調取上開
    債務清理事件相關卷宗核閱屬實。今聲請人依消債條例第14
    1條規定聲請免責，揆諸首揭規定及說明，本院即應審酌聲
    請人是否已繼續清償達消債條例第133條規定之數額及全體
    普通債權人各自受償額是否均達其最低應受分配額予以認定
    。
  ㈡聲請人於本院裁定開始清算程序後，有薪資、執行業務所得
    或其他固定收入，扣除其所必要生活費用之數額後仍有餘額
    ，且其聲請清算前2年可處分所得扣除必要生活費用之數額
    為312,432 元，而全體普通債權人於清算程序中所受分配總
    額為0元等情，業經本院109年度消債職聲免字第95號裁定認
    定在案。而聲請人主張其於受不免責裁定確定後，已繼續清
    償達312,432 元，且各普通債權人受償額均達上開消債職聲
    免裁定附表所示最低應受分配額之數額等情，業據其提出郵
    政匯票等件為證（見本院卷第61至69頁），應堪信屬實，是
    聲請人依消債條例第141條規定，向本院聲請裁定免責，即
    屬有據。
四、綜上所述，本件聲請人前受不免責裁定確定後，已繼續清償
    達消債條例第133條所定之數額，且各普通債權人受償額均
    達其最低應受分配額，符合消債條例第141條所定之免責要
    件，從而，本件聲請人聲請免責，為有理由，應予准許，爰
    裁定如主文。
中　　華　　民　　國　　111 　年　　2 　　月　　8 　　日
                  民事第一庭    法  官  張惠閔
以上正本證明與原本無異。
如不服本裁定，應於收受送達後10日內向本院提出抗告狀，並應
繳納抗告費新臺幣1,000元。
中　　華　　民　　國　　111 　年　　2 　　月　　8 　　日
                                書記官  林沂㐵